臺北高等行政法院判決
                                      100年度訴字第826號
                                    100年8月11日辯論終結
原      告　甲○○
被      告　臺北市政府
代　表　人　乙○○○○○○住同上
訴訟代理人　丙○○律師
上列當事人間性騷擾防治法事件，原告不服內政部中華民國100
年3月22日台內密樺字第1000003791號訴願決定，提起行政訴訟
，本院判決如下：
    主  文
原告之訴駁回。
訴訟費用由原告負擔。
　　事實及理由
一、事實概要：緣原告於98年8月10日報警，略以其於該日上午
    在自家1 樓浴室洗浴時，其父即訴外人丁○○用力拍打浴室
    門扇，並大聲恫嚇要求其滾出來，復關閉室內電燈，更打開
    浴室窗戶及拉簾，致其心生恐懼等語；並於該日赴被告所屬
    警察局北投分局（以下簡稱北投警分局）陳訴，由該局製作
    處理家庭暴力與兒少保護案件調查紀錄（通報）表在案。嗣
    因原告認其父丁○○當時打開浴室窗戶及拉簾之行為，屬窺
    見其身體與性隱私之行為，遂於99年7 月2 日對丁○○提起
    性騷擾之申訴，經北投警分局調查結果，於99年8 月2 日以
    北市警投分刑字第09931618200 號函（以下簡稱北投警分局
    99 年8月2 日函）復原告，略以「經通知加害人3317H09904
    及現場目擊證人製作筆錄完竣，惟並無台端所述情事，且現
    場無法提供相關監錄畫面可供調閱，故所提性騷擾事件尚難
    成立」等語。原告不服，向被告提起再申訴，經臺北市性騷
    擾防治委員會調查完竣，以該會第3 屆第4 次委員大會決議
    駁回原告之再申訴，性騷擾事件不成立，被告乃於99年11月
    26日以府社婦幼字第09941809200 號函（以下簡稱被告99
    年11月26日函，即原處分）檢送被告第9920540901號性騷擾
    再申訴決議書（以下簡稱本件再申訴決議）予原告。原告不
    服，提起訴願，亦遭決定駁回，遂向本院提起行政訴訟。
二、本件原告主張：
  (一)相關調查單位事實調查不清：
  1.本件實係丁○○於98年8月10上午10時許以拍打踢蹦門扇方
    式，大聲恫嚇要求正在自家浴室洗浴之原告滾出來，並關閉
    室內電燈，復拉開浴室之紗窗、玻璃窗與拉簾，使原告性隱
    私嚴重遭受侵犯，原告始以熱水噴向丁○○，然丁○○仍不
    以為足，更至浴室外故意拉動瓦斯管線，佯裝引爆瓦斯，原
    告心生恐懼，故著衣逃往2 樓房間報警，丁○○仍拉扯追逐
    ，原告於上鎖房門後以電話報警，至北投奇岩員警到來，原
    告要求以家暴事件通報，該員警遂要求雙方至派出所釐清事
    實並為家暴通報紀錄表。
　2.嗣原告與丁○○間因損害賠償事件涉訟於臺灣士林地方法院
　 （以下簡稱士林地院；案號：99年度士簡字第818 號），丁
    ○○於該案所委任之訴訟代理人即訴外人戊○○（原告之母
    ）於該案99年8 月20日言詞辯論程序中，業就上揭丁○○於
    98年8 月10日之騷擾事實相關事證完全認諾，揆諸戊○○係
    當日現場目擊證人亦為該案訴訟代理人之身分，顯見騷擾事
    實確有存在。
　3.當日原告僅關閉浴室窗戶並未上鎖，故丁○○得以掀開拉簾
　　，且其突然掀拉舉動使原告不及關閉窗戶，相關單位逕行片
　　面認定窗戶係上鎖狀態，顯有未察。且當日家中僅有原告、
　　丁○○及目擊證人戊○○，丁○○雖於被告99年11月11日調
  　查報告中辯稱「我當時不知道誰在裡面」，然其一開始即大
　　聲恫嚇要求原告滾出來，何來不知原告在內，又戊○○於同
　　日接受訪談時，略以「我兒子會激怒我先生曾說我先生是強
　　暴犯，那是被陷害，是父母親的事等語」等語，亦與本件事
　　實無關，事發當日於浴室洗浴之原告並無理由刻意與丁○○
  　衝突，可見丁○○係刻意為上揭騷擾行為。
  4.按性騷擾防治準則第16條規定：「性騷擾事件之調查，應以
  　不公開方式為之，並保護當事人之隱私及其他人格法益。」
  　，同法第18條第l項規定：「性騷擾事件之當事人或證人有
    權力不對等之情形時，應避免其對質。」，原係為保護被害
    人，然於本件調查程序，卻因未能對質而使丁○○得以說謊
    卸責。反觀前揭士林地院99年度士簡字第818 號民事案件數
    次開庭對質審訊，其所為判決顯較北投警分局及被告缺乏對
    質之調查結果為正確，況本件訴願決定僅採書面審查，囿於
    片面脫罪說詞，自難保障原告權益，是士林地院99年度士簡
    字第818 號民事判決所認丁○○確有打開浴室窗戶及窗簾之
    事實，誠為可採。
  5.本件最初由北投警分局家暴官即訴外人王培儒負責處理，其
　　為免原告名譽受損而至原告居所通知，惟該通知遭丁○○撕
　　毀丟棄，致該家暴官未能聯絡原告，直至以手機聯絡始能得
　　知。倘加害人未有上揭犯行，則何以阻擾相關事證之調查，
　　顯見係丁○○為免處分始為阻擾。且丁○○對原告之騷擾行
　　為係長期且持續為之，有士林地院99年度家護字第242 號民
　　事通常保護令保護令及99年度審簡字第849 號刑事簡易判決
　　為證，可知原告係因忍無可忍始向警方通報。然丁○○為免
　　處分竟不斷說謊，此自各項調查中其說詞前後不一即明，相
　　關調查單位全面接受其卸責之詞，未予查證，顯有違法。
  (二)原處分之決定理由顯為荒謬草率，悖離經驗法則：
　1.按性騷擾防治法第2條規定：「二、以展示或播送文字、圖
　　畫、聲音、影像或其他物品之方式，或以歧視、侮辱之言行
    ，或以他法，而有損害他人人格尊嚴，或造成使人心生畏怖
    、感受敵意或冒犯之情境，或不當影響其工作、教育、訓練
    、服務、計畫、活動或正常生活之進行。」，其立法不獨保
    障女性，而係不同之性傾向及性別，男性自為受保護之列，
    尤其不對等關係中，如：老闆與員工、老師與學生、家長與
    子女等。洗澡沐浴時全身赤裸，係涉及個人身體性隱私之重
    要活動，任何人均不得於違反他人自主意願之情況下為騷擾
    、窺伺，被告以原告與丁○○係父子關係為由認定不屬性騷
    擾，顯違該法立法意旨。
　2.丁○○系爭行為顯係以威脅、敵意方式騷擾、羞辱原告身體
    ，使其性隱私喪失暴露。且自警局申訴程序至訴願近1年期
    間，原告為爭取權益心力交瘁，然被告作成原處分之相關理
    由竟處處荒謬、草率，甚至悖離經驗法則，諸如本件事發於
    家中浴室，裝設監錄畫面誠屬不可能，然北投警分局調查報
    告（北市警投分刑字00000000000）卻載有「因現場無法提
    供監錄畫面可供調閱，故性騷擾事件尚難成立」等語。
  3.且原處分調查結論更以「縱然再申訴人將窗戶打開，外人亦
    無法因而窺見再申訴人的身體」等語，判定是否合於性騷擾
    要件。然性騷擾防治法第2條規定所謂「敵意環境之性騷擾
    」，國立中正大學法律系教授鄭津津教授建議先以合理第三
　　人標準來檢驗行為人被指控之性要求、具有性意味或性別歧
　　視之言詞或行為是否妥當後，再以被害人主觀反應檢查（詳
　　見月旦法學教室第54期）。丁○○系爭行為自客觀角度以觀
　　，絕對係帶有性意味之冒犯與不合理之行為，被告雖指稱丁
    ○○開窗僅係為阻止原告洗浴，然開窗雖得阻止原告洗浴，
　　惟若丁○○選擇將室外之水源總開關關閉將更能阻止原告洗
　　浴，其行為顯不合理，可窺丁○○透過性意味之羞辱意圖。
　　蓋洗澡沐浴時全身赤裸，係涉個人身體性隱私之重要活動，
　　任何人均不得於違反他人自主意願情況下為騷擾、窺伺。丁
    ○○系爭行為明顯係以威脅、敵意方式騷擾、羞辱原告身體
　　，使其性隱私喪失暴露。至於外人是否窺見與身體性隱私是
    否受侵犯全然無關，性騷擾之認定應係以被害人之被侵犯感
    受出發，自被害人個人觀點思考，著重於被害人之主觀感受
    及其所受影響，而非以行為人之侵犯意圖判定，縱原告與丁
    ○○間存有財產糾紛，惟仍應藉他途解決，而非以嚴重侵害
    原告性隱私方式遂行其目的；並聲明求為判決撤銷訴願決定
    及原處分暨命被告依性騷擾防治法對丁○○作成處分。
三、被告則以：
  (一)按「人民因中央或地方機關之違法行政處分，認為損害其權
    利或法律上之利益，經依訴願法提起訴願而不服其決定，或
    提起訴願逾3個月不為決定，或延長訴願決定期間逾2個月不
    為決定者，得向高等行政法院提起撤銷訴訟。」，為行政訴
    訟法第4條第1項所明定。據此，必中央或地方機關之行政處
    分涉有違法情事，方得請求鈞院撤銷之。
  (二)次按性騷擾防治法第2條固有規定：「本法所稱性騷擾，係
    指性侵害犯罪以外，對他人實施違反其意願而與性或性別有
    關之行為，且有下列情形之一者：….二、以展示或播送文
    字、圖畫、聲音、影像或其他物品之方式，或以歧視、侮辱
    之言行，或以他法，而有損害他人人格尊嚴，或造成使人心
    生畏怖、感受敵意冒犯之情境，或不當影響其工作、教育、
    訓練、服務、計畫、活動或正長生活之進行。」，然性騷擾
    行為是否構成，尚須參酌性騷擾防治法施行細則第2條規定
    ：「性騷擾之認定，應就個案審酌事件發生之背景、環境、
    當事人之關係、行為人之言詞、行為及相對人之認之等具體
    事實為之」。是凡事件發生之背景、所在環境、當事人間之
    關係、事件發生時當事人之言行與雙方主觀上之認知等，均
    屬應予審酌之要件，非僅依其中一方當事人主觀之認知為唯
    一認定依據。故依性騷擾防治法第2條規定，所謂性騷擾，
  　係指性侵害犯罪以外，對他人實施違反其意願而「與性或性
    別有關」之行為。換言之，行為是否「與性或性別有關」，
    實為性騷擾是否成立之重要構成要件；而性騷擾是否成立，
    則由被告依性騷擾防治法施行細則第2條規定，據事件之各
    項主、客觀證據認定之。
  (三)就程序面言，本件原告因不服北投警分局所為本件性騷擾事
    件不成立之決定，向被告提起再申訴後，被告即依性騷擾防
    治法第14條規定組成調查小組進行調查，嗣再依臺北市性騷
    擾防治委員會設置要點提請臺北市性騷擾防治委員會大會討
    論，作成本件性騷擾不成立之再申訴決定，相關程序悉依法
    規命令辦理，並無違法之處。
  (四)就實質面言，被告係衡酌原告與丁○○係父子關係，其二人
    因長期不睦，除屢有口角及肢體衝突外，並有多起民刑事法
    律糾紛，原告亦承認本件係肇因於丁○○以其未支付家庭生
    活費用為由，阻其使用家中水、電、瓦斯及衛浴設備，並不
    否認其與丁○○間履因使用浴室而生衝突，是縱丁○○確有
    原告所指述之行為，然其主要目的亦在阻礙原告使用浴室，
    非在窺探原告身軀，侵害其性隱私權，本件自與性騷擾行為
    之「與性或性別有關」構成要件有間。至於丁○○於他案之
    證詞僅在證明丁○○確係因浴室使用問題而與原告發生爭執
    。且被告復自事發地點之浴廁照片，發現系爭浴室窗戶由內
    而外計有百葉窗簾、玻璃窗及紗窗3 層，其中玻璃窗關閉後
    應可上鎖，倘原告洗浴時將窗戶緊閉上鎖，則丁○○無由自
    外打開窗戶並拉開窗簾。退步言之，縱原告未將玻璃窗關閉
    上鎖，然該窗外係通往後院之走廊，丁○○縱將窗戶打開，
    外人亦無從窺見原告身軀。據此，被告本於本件各主、客觀
    證據，依性騷擾防治法第2 條與性騷擾防治法施行細則第2
    條規定調查，經性騷擾防治委員會第3 屆第4 次委員大會討
    論，而決議性騷擾不成立，亦於法無違。
  (五)據上所述，有關性騷擾再申訴事件之成立與否，本屬被告基
    於調查證據所得結果，屬被告獨立認定權限，被告就本事件
    所為原處分，於程序面及實體面均無違法，本件訴願決定續
    予維持，自亦無誤，是原告之訴顯非有理；並聲明求為判決
    駁回原告之訴。
四、本件兩造之爭點厥為系爭事實是否成立性騷擾，本件再申訴
    決議（即駁回原告之再申訴）是否適法有據？本院之判斷如
    下：
  (一)按「本法所稱性騷擾，係指性侵害犯罪以外，對他人實施違
    反其意願而與性或性別有關之行為，且有下列情形之一者：
    ．．．二、以展示或播送文字、圖畫、聲音、影像或其他物
    品之方式，或以歧視、侮辱之言行，或以他法，而有損害他
    人人格尊嚴，或造成使人心生畏怖、感受敵意或冒犯之情境
    ，或不當影響其工作、教育、訓練、服務、計畫、活動或正
    常生活之進行。」、「性騷擾事件被害人除可依相關法律請
    求協助外，並得於事件發生後1年內，向加害人所屬機關、
    部隊、學校、機構、僱用人或直轄市、縣（市）主管機關提
    出申訴。前項直轄市、縣（市）主管機關受理申訴後，應即
    將該案件移送加害人所屬機關、部隊、學校、機構或僱用人
    調查，並予錄案列管；加害人不明或不知有無所屬機關、部
    隊、學校、機構或僱用人時，應移請事件發生地警察機關調
    查。機關、部隊、學校、機構或僱用人，應於申訴或移送到
    達之日起7日內開始調查，並應於2個月內調查完成；必要時
    ，得延長1個月，並應通知當事人。前項調查結果應以書面
    通知當事人及直轄市、縣（市）主管機關。機關、部隊、學
    校、機構或僱用人逾期未完成調查或當事人不服其調查結果
    者，當事人得於期限屆滿或調查結果通知到達之次日起30日
    內，向直轄市、縣（市）主管機關提出再申訴。當事人逾期
    提出申訴或再申訴時，直轄市、縣（市）主管機關得不予受
    理。」、「直轄市、縣（市）主管機關受理性騷擾再申訴案
    件後，性騷擾防治委員會主任委員應於7日內指派委員3人至
    5人組成調查小組，並推選1人為小組召集人，進行調查。
    並依前條第3項及第4項規定辦理。」、「對他人為性騷擾者
    ，由直轄市、縣（市）主管機關處新臺幣1萬元以上10萬元
    以下罰鍰。」，性騷擾防治法第2條、第13條、第14條、第
    20條分別定有明文。
  (二)次按「性騷擾之認定，應就個案審酌事件發生之背景、環境
    、當事人之關係、行為人之言詞、行為及相對人之認知等具
    體事實為之。」，復為性騷擾防治法施行細則第2條所規定
    。又按「性騷擾事件被害人向警察機關報案者，警察機關應
    依職權處理並詳予記錄。知悉加害人所屬機關、部隊、學校
    、機構或僱用人者，應移請該所屬機關、部隊、學校、機構
    或僱用人續為調查，並副知該管直轄市、縣（市）主管機關
    及申訴人；加害人不明或不知有無所屬機關、部隊、學校、
    機構或僱用人者，應即行調查。」，亦為性騷擾防治準則第
    7條第1項所明定。而有關性騷擾案件之證據事實認定，依性
    騷擾防治法第13條規定，係由加害人所屬機關、部隊、學校
    、機構、僱用人或警察機關調查，調查結果並以書面通知當
    事人。當事人不服其調查結果者，得於調查結果通知到達之
    次日起30日內，向直轄市、縣（市）主管機關提出再申訴，
    並由直轄市、縣（市）政府所設之性騷擾防治委員會進行事
    實認定審查。經上開程序認有性騷擾事實後，原處分機關即
    應依性騷擾防治法第20條規定裁罰為性騷擾行為者，合先敘
    明。
  (三)本件原告於98年8月10日報警，略以其於該日上午在自家1樓
    浴室洗浴時，其父丁○○用力拍打浴室門扇，並大聲恫嚇要
    求其滾出來，復關閉室內電燈，更打開浴室窗戶及拉簾，致
    其心生恐懼等語；並於該日赴北投警分局陳訴，由該局製作
    處理家庭暴力與兒少保護案件調查紀錄（通報）表在案。嗣
    因原告認其父丁○○當時打開浴室窗戶及拉簾之行為，屬窺
    見其身體與性隱私之行為，遂於99年7 月2 日對丁○○提起
    性騷擾之申訴，經北投警分局調查結果，以99年8 月2 日函
    復原告，略以「經通知加害人3317H09904及現場目擊證人製
    作筆錄完竣，惟並無台端所述情事，且現場無法提供相關監
    錄畫面可供調閱，故所提性騷擾事件尚難成立」等語。原告
    不服，向被告提起再申訴，經臺北市性騷擾防治委員會調查
    完竣，以該會第3 屆第4 次委員大會決議駁回原告之再申訴
    ，性騷擾事件不成立，被告乃以99年11月26日函（即原處分
    ）檢送本件再申訴決議予原告。原告不服，提起訴願，亦遭
    決定駁回，遂向本院提起行政訴訟，並主張如事實欄所載。
    茲原告以事發當時伊正在浴室洗澡，其父丁○○以拍打門扇
    方式恐嚇伊，叫伊滾出來，並關閉浴室電燈，更到浴室窗戶
    旁，拉開浴室窗簾，致伊性隱私遭到侵犯，自成立性騷擾等
    語資為主張。經查：
  (1)依性騷擾防治法施行細則第2條規定，性騷擾之認定，應就
    個案審酌事件發生之背景、環境、當事人之關係、行為人之
    言詞、行為及相對人之認知等具體事實綜合判斷，自非單以
    被害人之被侵犯感或個人認知、主觀覺受予以認定，先予說
    明。
  (2)本件原告雖主張原處分之決定理由顯為荒謬草率，悖離經驗
    法則云云。然查原告與丁○○二人係父子關係，渠等長期不
    睦，多有爭執、衝突，乃原告所不否認之事實。本件肇始於
    原告之父丁○○認其未支付家庭生活費用，遂阻礙其使用家
    中水、電、瓦斯及衛浴設備致生衝突，惟原告所指丁○○以
    拍打門扇方式恐嚇伊，叫伊滾出來，並關閉浴室電燈等行為
    ，究其目的旨在阻礙原告使用浴室，並非窺視其身體（因所
    謂「偷窺探視」鮮少以張旗鑼鼓喧譁之方式為之），且原告
    當時所進行之舉動為「洗澡」，乃一般人之日常生活行為，
    核與性別無涉，其洗澡之地點復在浴室，而原告所指丁○○
    之上開舉止，均在浴室之外，尚無侵害原告性隱私權可言，
    本與性騷擾行為之「與性或性別有關」構成要件相間。
  (3)且依本件現場照片顯示，系爭房屋係一具有明顯圍籬（除門
    扇外，復有大片高度牆面）設施之建築物，浴室並非仳臨圍
    籬，其外設有可通往後院之長廊（走廊上方搭蓋遮陽板，其
    下安裝晒衣設施《掛滿衣架及衣物》，並堆放雜物，呈現較
    封閉狀況），浴室本身復安裝百葉窗、玻璃窗、紗窗3層窗
    戶，乃外人所不能自屋外即得以順利得見之場所。是以，即
    便丁○○有原告所指至浴室窗戶旁，拉開浴室窗簾之行為，
    外人亦無得輕易窺見原告身體、侵害其性隱私之可能性，即
    堪以確定，自無性騷擾可言。況原告自述當時伊用熱水噴向
    對方（即其父丁○○），對照原告所稱「對方不予滿足，故
    意拉動瓦斯管線，引爆瓦斯，所以我就跑到2 樓去報警，鎖
    上房間，直到警方過來」等情，足見丁○○確實意欲阻撓原
    告使用水、電、瓦斯及衛浴設備洗澡而已，尚無任何證據足
    以證明丁○○有「與性或性別有關」之性騷擾之意思與行為
    ，至為灼然。
  (4)則被告依北投警分局調查結果（即99年8月2日函），衡酌本
    件各主、客觀證據，按性騷擾防治法第2條與性騷擾防治法
    施行細則第2條規定調查後，經性騷擾防治委員會第3屆第4
    次委員大會討論決議駁回原告之再申訴，認定性騷擾事件不
    成立，以99年11月26日函（即原處分）檢送本件再申訴決議
    予原告，即非無憑。
  (5)又原告主張本件相關調查系爭事實並不清楚，實則士林地院
    簡易庭99年度士簡字第818 號案件原告之母戊○○之筆錄可
    作為依據，又本件未經調查機關行對質程序，逕以丁○○之
    陳述為據，系爭原處分作成之程序即有瑕疵一節。經查：
  士林地院簡易庭99年度士簡字第818號案件判決業就原告主
    張之關於丁○○於98年8 月10日上午8 時許，侵害其隱私權
    及自由權部分；丁○○於98年8 月至99年3 月期間，侵害其
    自由權部分；丁○○於99年3 月29日上午8 時許，侵害其身
    體權之部分等節，詳予判定敘明，有該判決正本影本1 份附
    卷可佐。經查該判決所述與本件有關者為「原告主張被告（
    即丁○○）於98年8 月10日上午8 時許，見原告正使用浴室
    洗澡，即以拍打踢踹門扇方式且大聲恫嚇要求原告滾出來，
    且關閉室內電燈，故意打開浴室窗戶、拉簾讓原告喪失隱私
    ，原告遭此威脅立刻逃離浴室打算報警，又遭被告拉扯，阻
    止原告報警等事實，為被告（即丁○○）所自承，應屬真正
    。至原告另主張被告同時佯裝引爆瓦斯，拉開瓦斯管線並搬
    動瓦斯桶等情，則為被告所否認，原告就此並未舉證證明，
    參照上開舉證責任之說明，難認被告有此部分威脅恐嚇之行
    為。」（判決正本第3 頁參照）之論述，上開論述未能資為
    證明丁○○確有「與性或性別有關」之性騷擾之行為之積極
    證據。
  原告雖稱其母戊○○之筆錄可作為丁○○有性騷擾之行為之
    依據，然查士林地院簡易庭上開判決業就原告主張有關丁○
    ○於98年8 月至99年3 月期間，侵害其自由權部分，對於戊
    ○○於臺灣士林地方法院檢察署99年度他字第1965號偽證案
    件應訊時，有無陳述「丁○○一直騷擾原告」等語一節為調
    查。依該判決正本第4 頁至第5 頁所載「經本院調取上開士
    檢99年度他字第1965號偽證案件卷宗核閱並勘驗開庭錄音光
    碟，確認戊○○於該案件99年6 月21日偵查中唯一一次應訊
    時，並未陳述被告於98年8 月至99年3 月之期間，曾對原告
    有上開恐嚇之言語或舉止，有上開卷宗第25至27頁訊問筆錄
    及本院卷宗第85頁勘驗記錄可佐，此外，原告復未提出其他
    證據使本院得到相當之憑信，自不得依民法第184 條第l 項
    前段及第195 條第l 項前段之規定，訴請被告負此部分侵權
    行為損害賠償責任。」等語以觀，士林地院簡易庭就「丁○
    ○有無騷擾原告」、「戊○○有無陳述『丁○○一直騷擾原
    告』」等情，已極盡調查之能事。而上開判決並無援引任何
    戊○○於該案審理時到庭之筆錄，資為其判決理由或依據，
    自無從引為本案之參考，殊無再就該案件原告之母戊○○之
    筆錄調查之必要，特此陳明。
  至原告主張本件裁處前未給予其與丁○○對質之機會，請求
    本院傳訊讓渠等對質一節。按行政程序法第103 條第5 款明
    定，行政處分所根據之事實，客觀上明白足以確認者，行政
    機關得不給予陳述意見之機會；且依行政罰法第42條「行政
    機關於裁處前，應給予受處罰者陳述意見之機會。但有下列
    情形之一者，不在此限：一已依行政程序法第39條規定，通
    知受處罰者陳述意見。二已依職權或依第43條規定，舉行聽
    證。三大量作成同種類之裁處。四情況急迫，如給予陳述意
    見之機會，顯然違背公益。五受法定期間之限制，如給予陳
    述意見之機會，顯然不能遵行。六裁處所根據之事實，客觀
    上明白足以確認。七法律有特別規定。」規定，若行政機關
    裁處所根據之事實，客觀上明白足以確認者，即毋庸給予受
    處分人陳述意見之機會。換言之，行政處分所根據之事實，
    在客觀上明白足以確認者或法律有特別規定者，行政機關於
    裁處前，得不給予受處分人陳述意見之機會。
  經查本件原告係被害人，其所為申訴，有申訴紀錄及現場彩
    色照片（包括黑白影印）等件附於原處分卷可稽，在客觀上
    已明白足就原告所為指摘，即其父丁○○究有否性騷擾行為
    加以判斷認定，業如上述，是原告有無與其父丁○○對質，
    尚無礙於本件性騷擾行為事實之認定。況性騷擾防治準則第
    16 條 及第18條第1 項分別規定「性騷擾事件之調查，應以
    不公開方式為之，並保護當事人之隱私及其他人格法益。」
    、「性騷擾事件之當事人或證人有權力不對等之情形時，應
    避免其對質。」甚明。就本件性騷擾事件之處理，北投警分
    局未給予原告與丁○○對質之機會，乃係為遵循保護被害人
    所為之特別規定所致，於法並無不合；而被告以99年11月26
    日函（即原處分）所檢送之再申訴決議（即駁回原告之再申
    訴），乃性騷擾防治委員會第3 屆第4 次委員大會所為決議
    ，其根據之事實，在客觀上既明白足以確認，且法律為保護
    被害人（即原告），復定有特別規定，則其於裁處前不給予
    原告與丁○○對質之機會，要難謂其程序或採證上有何違法
    或瑕疵可言。另本件事實既經調查甚為明白，已如上述，自
    無庸再就另案即士林地院簡易庭99年度士簡字第818 號案件
    原告之母戊○○之筆錄予以調查，原告所稱未給予其與丁○
    ○對質之機會，即屬違法云云，殊屬誤解法令，本院亦無傳
    訊丁○○之必要，均附此指明。
  從而被告以本件前經北投警分局調查結果，認原告所提性騷擾
  事件尚難成立，而以99年8月2日函復本件性騷擾行為不成立，
  原告不服，提起再申訴，亦經性騷擾防治委員會第3屆第4次委
  員大會決議駁回，認定性騷擾事件不成立，遂以99年11月26日
  函（即原處分）檢送本件再申訴決議予原告，揆諸首揭法條規
  定及上開說明，並無違誤，訴願決定予以維持，亦無不合，原
  告徒執前詞，訴請撤銷訴願決定及原處分，並請求命被告應依
  據性騷擾防治法對丁○○作成處分，均為無理由，皆應予駁回
  。末以兩造其餘之主張及陳述等，因與本件判決結果不生影響
  ，爰不予一一指駁論究，併此述明。
據上論結，本件原告之訴為無理由，依行政訴訟法第98條第1項
前段，判決如主文。
中　　華　　民　　國　　100　年　　　8　　月　　25　　日
                    臺北高等行政法院第六庭
                              審判長法  官　闕  銘  富
                                    法  官　張  國  勳
                                    法  官　林  育  如
上為正本係照原本作成。
如不服本判決，應於送達後20日內，向本院提出上訴狀並表明上
訴理由，如於本判決宣示後送達前提起上訴者，應於判決送達後
20日內補提上訴理由書（須按他造人數附繕本）。
中　　華　　民　　國　　100　年　　　8　　月　　25　　日
                                    書記官  劉  育  伶